# Владислав Мунимаев

Senior Web Developer

## **КОНТАКТЫ**

#### **Email**

munimaev@gmail.com

#### LinkedIn

linkedin.com/in/munimaev

#### **GitHub**

github.com/munimaev

#### Адрес

Тбилиси, Грузия

## Варианты резюме

GDocs или ENG

#### языки

#### Английский

Upper Intermediate

## Русский

Носитель языка

## НАВЫКИ

- JavaScript
- ES6
- Vue 2
- Vue 3
- React
- Redux
- TypeScript
- HTML
- CSS
- Git
- Node

Senior Web Developer с 10+ летним стажем, и я вижу смысл своей работы в том, чтобы облегчить жизнь пользователям и помочь им в решении их проблем. Интерфейс должен быть удобным, понятным, предсказуемым, работать быстро и, в идеале, приносить радость.

## ОПЫТ РАБОТЫ

## **Senior Web Developer**

2023 – Настоящее время

проект <u>CaaStle</u> в <u>CloudGeometry</u> Тбилиси, Грузия

- Работа разработчиком Cloud Native Salesforce в CRM-системе.
- Разработка и поддержка конструктора сайтов на React.

## **Lead Front-End Developer**

2021 - 2022

Arloid LTD Дубай, ОАЭ

• Самостоятельно поддерживал 5 внутренних продуктов — четыре проекта на React и один проект на Vue.

## Lead Front-End Developer

2020 - 2021

проект General Electric в <u>UpTeam</u> Санкт-Петербург, Россия

- Создание с нуля внутренней административной панели на Vue для настройки и запуска сервисов General Electric.
- Успешно и в срок завершен проект и сдан клиенту.

## Middle/Senior Full-Stack Developer

2017 - 2020

проект <u>CaaStle</u> в <u>UpTeam</u> Санкт-Петербург, Россия

- Разработка конструктора сайтов и создание сайтов по аренде одежды для партнеров CaaStle.
- Запуск более десятка сайтов для партнеров CaaStle, таких как Banana Republic, Ann Taylor, Express и других.
- Рефакторинг фронтенд-части с Backbone на React.
- Полный перенос бэкэнд части с Mohito на Express.

## Middle Full-Stack Developer

2016 - 2017

проект <u>Мохо</u> в <u>UpTeam</u> Санкт-Петербург, Россия

• Разработка онлайн-приложения для кадровых компаний, клиник и школ, позволяющего выявлять синдром дефицита внимания и гиперактивности (СДВГ).

## Middle Full-Stack Developer

2013 - 2016

Банк Советский Санкт-Петербург, Россия

• Разработка и поддержка внутренних веб-приложений на РНР и JS.

# Владислав Мунимаев

Senior Web Developer

## КУРСЫ

**AWS Certified Cloud Practitioner** 

2024 / www.aws.training

**Salesforce Certified Associate** 

2023 / salesforce.com

**Mastering Vue 3 and Pinia** 

2022 / vuemastery.com

React

2021 / egghead.io

**Mastering Vue 2** 

2020 / vuemastery.com

**Official MongoDB courses** 

2018 / learn.mongodb.com

Angular.js

2016 / learn.javascript.ru

Node.js

2015 / <u>learn.javascript.ru</u>

## **ОБРАЗОВАНИЕ**

Санкт-Петербургский Государственный Университет

2013 - 2015

Математико-механический факультет, кафедра Математического обеспечения и администрирования информационных систем.

Санкт-Петербургский государственный лесотехнический университет им. С.М. Кирова

2006 - 2011

Факультет лесного хозяйства, кафедра лесной таксации и лесоустройства. Тема дипломной работы - Применение беспилотных летательных аппаратов для лесной таксации.

## ЛИЧНЫЕ КАЧЕСТВА

## **Креативность**

На всех проектах всегда предлагал идеи и решения для задач с неполными или неточными требованиями.

#### Инициативность

Вношу улучшения в процессы. Часто беру на себя задачи лежащие за рамками моей ответственности.

#### Ответственность

Я тщательно сам перепроверю свои задачи, стараюсь захватить как можно больше случаев использования нового функционала. Слежу за тем что-бы мои изменения не сломали существующую логику.